【裁判字號】    99,易,133
【裁判日期】    990531
【裁判案由】    竊盜
【裁判全文】
臺灣士林地方法院刑事判決               99年度易字第133號
公  訴  人  臺灣士林地方法院檢察署檢察官
被      告  甲○○
上列被告因竊盜案件，經檢察官提起公訴（99年度偵字第5454號
），被告於本院準備程序中就被訴之事實為有罪之陳述，經合議
庭裁定改由受命法官獨任依簡式審判程序審理並判決如下：
    主  文
甲○○攜帶兇器竊盜，累犯，處有期徒刑柒月，扣案之玻璃擊破
壹支沒收；又竊盜，累犯，處有期徒刑伍月，扣案之鑰匙貳支沒
收；又攜帶兇器竊盜，累犯，處有期徒刑柒月，扣案之玻璃擊破
器壹支沒收；又攜帶兇器竊盜，累犯，處有期徒刑柒月，扣案之
玻璃擊破器壹支沒收；應執行有期徒刑壹年捌月，扣案之玻璃擊
破器壹支、鑰匙貳支均沒收。
    事  實
一、甲○○曾於民國97年間因竊盜案件，經臺灣板橋地方法院以
    97年度易字第1956號判決有期徒刑8 月確定，甫於98年8 月
    18日縮刑期滿執行完畢。詎其猶不知悔改，而為下列行為：
  (一)甲○○意圖為自己不法之所有，於99年2月22日某時許，在
    臺北縣泰山鄉○○路5 巷之停車場內，趁無人注意之際，持
    其所有客觀上可供兇器使用足以致人死傷之玻璃擊破器1 支
    ，破壞丁○○（起訴書誤載為賴宏棉，應予更正）所有停放
    於該處之車牌號碼798-LF號營業小客車玻璃後（毀損部分未
    據告訴），竊取放置該車內之中油加油卡1 張（此部分業經
    發還）及新臺幣（下同）25元，得手後並將贓款花用殆盡。
  (二)甲○○又於99年4 月11日下午2 時30分許，行經臺北市○○
    區○○街2 巷24號對面停車格，發現丙○○所有供王俊得使
    用之車牌號碼AD-9796 號自用小客車無人看管，見機不可失
    ，竟另行意圖為自己不法所有之犯意，以其所有之車鑰匙2
    支發動引擎，而下手竊取該車（含車上所放置現金120 元，
    嗣連同該車一併發還予王俊德），作為其代步工具。
  (三)甲○○食髓知味，復基於意圖為自己不法所有之犯意，於99
    年4 月11日下午3 時40分許，攜帶上揭其所有客觀上足供兇
    器使用之玻璃擊破器1 支，駕駛前開甫竊得之車牌號碼AD-9
    796 號自用小客車，前往臺北市士林區○○○路○ 段1 巷底
    之公用停車場內，並持玻璃擊破器破壞乙○○所有之車牌號
    碼055-LM號營業小客車及戊○所有之車牌號碼960-DB號營業
    小客車之玻璃後，而竊取乙○○所有之現金1,100 元、LED
    手電筒1 支及戊○所有之發票82張得逞（乙○○、戊○車輛
    遭毀損部分撤回告訴，而經臺灣士林地方法院檢察署檢察官
    以99年度偵字第5454號為不起訴處分，上開所竊物品亦經發
    還予乙○○、戊○），嗣經巡邏員警發現而當場查獲，並扣
    得其所有供竊盜所用之玻璃擊破器1 支及汽車鑰匙2 支。
二、案經王俊得、乙○○、戊○訴由臺北市政府警察局士林分局
    報告臺灣士林地方法院檢察署檢察官偵查起訴。
    理  由
一、本件被告甲○○所犯為刑法第320 條第1 項、第321 條第1
    項第3 款之罪，核屬刑事訴訟法第273 條之1 第1 項所定死
    刑、無期徒刑、最輕本刑為3 年以上有期徒刑以外之罪，亦
    非高等法院管轄之第一審案件，而被告於本院行準備程序中
    就被訴事實為有罪之陳述，經告知被告簡式審判程序之旨並
    聽取當事人意見後，本院合議庭裁定由受命法官獨任進行簡
    式審判程序，是本件之證據調查，依刑事訴訟法第273 條之
    2 規定，不受同法第159 條第1 項、第161 條之2 、第161
    條之3 、第163 條之1 及第164 條至第170 條規定之限制，
    合先敘明。
二、上開犯罪事實，業據被告於本院審理中坦承不諱（見本院卷
    第13頁背面），且經證人即告訴人王俊得、證人即被害人丁○○於警詢指證明確（見偵卷第23頁至第25頁、第26頁至第
    27頁），以及證人即告訴人乙○○、戊○於警詢、偵查中證
    述（見偵卷第10頁至第11頁、第17頁至第18頁、第87頁），
    並有搜索扣押筆錄、扣押物品目錄表、贓物認領保管單、現
    場查獲照片附卷可佐（見偵卷第28頁、第44頁至第47頁、第
    54頁至第56頁、第57頁至第70頁），以及玻璃擊破器1 支、
    鑰匙2 支扣案可憑，足認被告任意性自白核與事實相符，應
    堪採信。綜上，本件事證明確，被告犯行堪以認定，應予依
    法論科。
三、按刑法第321 條第1 項第3 款之攜帶兇器竊盜罪，其所稱「
    兇器」之種類並無限制，凡客觀上足對人之生命、身體、安
    全構成威脅，具有危險性之兇器均屬之（最高法院79年度臺
    上字第5253號判例可資參照），而被告所攜帶玻璃擊破器，
    長約20公分，一側具有銳利尖端，業經被告自承在卷（見本
    院卷第14頁），並有照片附卷可佐（見偵卷第58頁），於客
    觀上自足以對人之生命、身體、安全構成威脅，而為兇器之
    一種。核被告就犯罪事實一、(一)及(三)部分，係犯刑法第321
    條第1 項第3 款持有兇器之加重竊盜罪，而犯罪事實一、(二)
    部分則係犯刑法第320 條第1 項之竊盜罪，公訴人雖認被告
    就犯罪事實一、(一)涉犯刑法第320 條第1 項竊盜罪，惟證人
    丁○○於警詢中明確證稱其車輛玻璃遭擊破等情（見偵卷第
    27頁），而被告亦於警詢中自承曾持玻璃擊破器擊破車窗玻
    璃後入內行竊一節（見偵卷第15頁），復於本院審理程序中
    自承上開持玻璃擊破器竊盜之行為（見本院卷第14頁背面）
    ，足見被告此部分犯行應論以刑法第321 條第1 項第3 款之
    攜帶兇器加重竊盜罪，因二者基本社會事實同一，爰依法變
    更起訴法條。被告所犯上開4 罪間，犯意各別，行為互殊，
    應予分論併罰，公訴意旨雖以犯罪事實一、(三)加重竊盜告訴
    人乙○○、戊○之物，因乃密切時地所為而屬接續犯云云，
    然此部分所侵害之財產法益既非同一，故仍應論以數罪始為
    妥適，公訴意旨此部分容有未洽。又被告曾於97年間因竊盜
    案件，經臺灣板橋地方法院以97年度易字第1956號判決有期
    徒刑8 月確定，甫於98年8 月18日縮刑期滿執行完畢等情，
    有臺灣高等法院被告前案紀錄表1 份附卷可按，其受有期徒
    刑執行完畢，5 年內故意再犯本件最重本刑為有期徒刑以上
    之罪，為累犯，均應依刑法第47條第1 項規定加重其刑。爰
    審酌被告犯罪動機、手段、生活狀況、品行、智識程度、所
    竊得物品價值非鉅，以及犯後坦承犯行，態度良好等一切情
    狀，分別量處如主文所示之刑，並定應執行刑。至扣案之鑰
    匙2 支、玻璃擊破器1 支，係被告所有且供犯竊盜罪所用之
    物，業據其供明在卷（見本院卷第14頁），自應依刑法第38
    條第1 項第2 款規定，宣告沒收，併予敘明。
四、而公訴人以被告有多次竊盜犯行，爰依法請求諭知刑前強制
    工作等語。惟按保安處分係針對受處分人將來之危險性所為
    之處置，以達教化、治療之目的，為刑罰之補充制度。我國
    現行刑法採刑罰與保安處分雙軌制，係在維持行為責任之刑
    罰原則下，為協助行為人再社會化之功能，以及改善行為人
    潛在之危險性格，期能達成根治犯罪原因、預防犯罪之特別
    目的，是保安處分中之強制工作，旨在對嚴重職業性犯罪及
    欠缺正確工作觀念或無正常工作因而犯罪者，強制其從事勞
    動，學習一技之長及正確之謀生觀念，使其日後重返社會，
    能適應社會生活。……即係本於保安處分應受比例原則之規
    範，使保安處分之宣告，與行為人所為行為之嚴重性、行為
    人所表現之危險性及對於行為人未來行為之期待性相當之意
    旨而制定，而由法院視行為人之危險性格，決定應否令入勞
    動處所強制工作，以達預防之目的（最高法院95年度臺上字
    第4615號判決意旨可資參照）。查被告雖有多次竊盜前科，
    嗣後又犯本件竊盜、加重竊盜犯行，惟本件與前次犯行相隔
    年餘，尚難據此認定被告有犯罪之習慣，況本件被告所犯之
    竊盜犯行嚴重性尚非重大，所竊得之物品價值亦非鉅額，且
    其犯罪後亦坦承犯行不諱，尚知悔悟，是依比例原則，綜合
    其所表現之危險性及對其未來之期待性等情以觀，本院因認
    宣告如主文所示之刑，已足認為與被告犯行之處罰相當，尚
    難認定有另宣告強制工作以預防矯治其社會危險性之必要，
    爰不另為強制工作之諭知，是檢察官聲請諭知強制工作部分
    ，尚無必要，附此敘明。
據上論斷，應依刑事訴訟法第273 條之1 第1 項、第299 條第1
項前段、第300 條，刑法第320 條第1 項、第321 條第1 項第3
款、第47條第1 項、第51條第5 款、第38條第1 項第2 款，判決
如主文。
本案經檢察官葉乃瑋到庭執行職務
中    華    民    國    99    年    5     月    31    日
                  刑事第二庭法  官  劉育琳
以上正本證明與原本無異。
如不服本判決應於收受判決後10日內向本院提出上訴書狀，並應
敘述具體理由；其未敘述上訴之理由者，應於上訴期間屆滿後20
日內向本院補提理由書（均須按他造當事人之人數附繕本），切
勿逕送上級法院。
                            書記官  朱宮瑩
中    華    民    國    99    年    5     月    31    日
所犯法條：
刑法第320條第1項
意圖為自己或第三人不法之所有，而竊取他人之動產者，為竊盜
罪，處五年以下有期徒刑、拘役或五百元以下罰金。
意圖為自己或第三人不法之利益，而竊佔他人之不動產者，依前
項之規定處斷。
前二項之未遂犯罰之。
刑法第321條第1項第3款
犯竊盜罪而有左列情形之一者，處六月以上、五年以下有期徒刑
：
一、於夜間侵入住宅或有人居住之建築物、船艦或隱匿其內而犯
    之者。
二、毀越門扇、牆垣或其他安全設備而犯之者。
三、攜帶兇器而犯之者。
四、結夥三人以上而犯之者。
五、乘火災、水災或其他災害之際而犯之者。
六、在車站或埠頭而犯之者。
前項之未遂犯罰之。

司法院資訊處製作；財團法人民間司法改革基金會備份。
